臺灣高等法院臺中分院刑事裁定
110年度聲字第2282號
聲  請  人  臺灣高等檢察署臺中檢察分署檢察官     
受  刑  人  陳中和





上列聲請人因受刑人數罪併罰有二裁判以上，聲請定其應執行之
刑（聲請案號：110年度執聲字第1077號），本院裁定如下：
    主  文
甲○○因犯如附表所示各罪所處之刑，應執行有期徒刑肆年玖月。
    理  由
一、聲請意旨略以：受刑人甲○○前因違反性騷擾防治法等數罪，
    先後經判決確定如附表。數罪中雖有刑法第50條第1項但書
    所列情形，惟受刑人已請求檢察官聲請定應執行刑，有臺灣
    臺中地方檢察署民國110年8月27日是否請求定應執行刑調查
    表足稽，應依刑法第50條第2項、第53條、第51條第5款規定
    ，定其應執行之刑。爰依刑事訴訟法第477條第1項聲請裁定
    等語。
二、按刑法第50條規定：「（第一項）裁判確定前犯數罪者，併
    合處罰之。但有下列情形之一者，不在此限：一得易科罰金
    之罪與不得易科罰金之罪。二得易科罰金之罪與不得易服社
    會勞動之罪。三得易服社會勞動之罪與不得易科罰金之罪。
    四得易服社會勞動之罪與不得易服社會勞動之罪。（第二項
    ）前項但書情形，受刑人請求檢察官聲請定應執行刑者，依
    第51條規定定之。」若受刑人就其所犯數罪所處之各刑，有
    刑法第50 條第1項但書之情形，而欲一同併合處罰時，應由
    受刑人請求檢察官向法院聲請定應執行刑，檢察官不得自行
    依職權逕向法院聲請，以維受刑人之權益。又法律上屬於自
    由裁量之事項，有其外部性界限及內部性界限，並非概無拘
    束。依據法律之具體規定，法院應在其範圍選擇為適當之裁
    判者，為外部性界限；而法院為裁判時，應考量法律之目的
    ，及法律秩序之理念所在者，為內部性界限。法院為裁判時
    ，二者均不得有所踰越。在數罪併罰，有二裁判以上，定其
    應執行之刑時，固屬於法院自由裁量之事項，然仍應受前揭
    外部性界限及內部性界限之拘束（最高法院94年度台非字第
    233號判決意旨參照）。 
三、經查，本件受刑人甲○○所犯如附表所示各罪，先後經法院分
    別判處如附表所示之刑，均確定在案。其中附表編號1所示
    之罪為得易科罰金及得易服社會勞動之罪；附表編號2至7所
    示之罪為不得易科罰金、不得易服社會勞動之罪，屬刑法第
    50條第1項但書之情形。而受刑人所犯如附表編號2至7所示
    之罪，曾經本院以108年度侵上訴字第100號判決定應執行刑
    有期徒刑4年6月，有各該判決書及臺灣高等法院被告前案紀
    錄表在卷可稽。茲檢察官依受刑人甲○○之請求聲請合併定其
    應執行之刑，有卷附受刑人110年8月27日之「臺灣臺中地方
    檢察署刑法第50條第1項但書案件是否請求檢察官聲請定應
    執行刑調查表」乙份可稽，是依刑法第50條第2項之規定，
    聲請人就附表所示各罪聲請定其應執行之刑，本院審核認聲
    請為正當。爰審酌受刑人所犯如附表所示各罪之犯罪態樣、
    犯罪時間、侵害法益、各罪依其犯罪情節所量定之刑，及前
    揭所述之比例原則、責罰相當原則等自由裁量權之內部性界
    限等情，合併定其應執行之刑如主文所示。又受刑人所犯如
    附表編號1所示之罪，雖已執行完畢，有上開前案紀錄表可
    稽，惟此乃檢察官於指揮執行時應予扣除已執行刑期之問題
    ，與得否再裁定定其應執行之刑無涉，附此敘明。
四、據上論結，爰依刑事訴訟法第477條第1項，刑法第50條第2
    項、第53條、第51條第5款，裁定如主文。
中　　華　　民　　國　　110 　年　　9 　　月　　17　　日
        　　刑事第三庭    審判長法　官  楊  真  明      
　　　　　　　　　　　　　　    法　官  邱  顯  祥      
　　　　　　　　　　　　　　　  法　官  李  明  鴻      
以上正本證明與原本無異。                                
如不服本裁定，得於收受送達後5日內向本院提出抗告書狀(須附
繕本)。因疫情而遲誤不變期間，得向法院聲請回復原狀。     
                                書記官  陳  慈  傳
　　　　　　　　　　　　　　　　      
中　　華　　民　　國　　110 　年　　9 　　月　　17　　日
【附表】
編           號  1 2 3 罪           名  違反性騷擾防治法 強制猥褻 強制猥褻 宣     告    刑  有期徒刑4月 有期徒刑3年3月 有期徒刑3年2月 犯  罪  日   期  102年6月19日至106年9月23日間之某日 104年10月初某日 104年10月初至104年12月23日間（聲請書誤載為104年10月初至104年12月） 偵查(自訴)機關年  度  案  號  臺中地檢107年度偵字第6671號 臺中地檢107年度偵字第6671號 臺中地檢107年度偵字第6671號 最後事實審 法        院 臺中高分院 臺中高分院 臺中高分院  案        號 108年度侵上訴字第100號 108年度侵上訴字第100號 108年度侵上訴字第100號  判 決  日 期      109/09/01     109/09/01     109/09/01 確定判決 法        院     臺中高分院 臺中高分院（聲請書誤載為最高法院） 臺中高分院（聲請書誤載為最高法院）  案        號 108年度侵上訴字第100號 108年度侵上訴字第100號（聲請書誤載為最高法院110年度台上字第1972號） 108年度侵上訴字第100號（聲請書誤載為最高法院110年度台上字第1972號）  判決確定日期     109/09/01     110/05/27     110/05/27 是否為得易科罰金之案件  是 否 否 備           註  臺中地檢110年度執字第1091號 （易科繳清） 臺中地檢110年度執字第8898號（編號2至7，曾定應執行有期徒刑4年6月）  
編           號  4 5 6 罪           名  強制猥褻 強制猥褻 強制猥褻 宣     告    刑  有期徒刑3年2月 有期徒刑3年6月 有期徒刑3年6月 犯  罪  日   期  104年12月23日 106年11月間之某日 102年6月19日至106年9月23日間之某日 偵查(自訴)機關年  度  案  號  臺中地檢107年度偵字第6671號 臺中地檢107年度偵字第6671號 臺中地檢107年度偵字第6671號 最後事實審 法        院 臺中高分院 臺中高分院 臺中高分院  案        號 108年度侵上訴字第100號 108年度侵上訴字第100號 108年度侵上訴字第100號  判 決  日 期      109/09/01     109/09/01     109/09/01 確定判決 法        院 臺中高分院（聲請書誤載為最高法院） 臺中高分院（聲請書誤載為最高法院） 臺中高分院（聲請書誤載為最高法院）  案        號 108年度侵上訴字第100號（聲請書誤載為最高法院110年度台上字第1972號） 108年度侵上訴字第100號（聲請書誤載為最高法院110年度台上字第1972號） 108年度侵上訴字第100號（聲請書誤載為最高法院110年度台上字第1972號）  判決確定日期     110/05/27     110/05/27     110/05/27 是否為得易科罰金之案件  否 否 否 備           註  臺中地檢110年度執字第8898號 （編號2至7，曾定應執行有期徒刑4年6月）   
編           號  7 罪           名  強制猥褻 宣     告    刑  有期徒刑3年2月 犯  罪  日   期  106年11月7日 偵查(自訴)機關年  度  案  號  臺中地檢107年度偵字第6671號 最後事實審 法        院 臺中高分院  案        號 108年度侵上訴字第100號  判 決  日 期      109/09/01 確定判決 法        院 臺中高分院（聲請書誤載為最高法院）  案        號 108年度侵上訴字第100號（聲請書誤載為最高法院110年度台上字第1972號）  判決確定日期     110/05/27 是否為得易科罰金之案件  否 備           註  臺中地檢110年度執字第8898號（編號2至7，曾定應執行有期徒刑4年6月）